## Reunião do dia 26/11/2017.

> Esta reunião funcionou como uma retrospectiva e planejamento mais intenso da plataforma do Mentoria.

Alguns problemas que foram reportados:

**backend**

Precisamos trazer mais pessoas para ajudar.

Ações que podemos tomar:

- deixar mais claro o que precisa ser feito;
- criação de _issues_;
- _pair programming_ para resolver _issues_; e
- tirar o Luiz (papa _issue_ do caraio).

Ficou faltando planejamento na outra reunião e levantamos para agora:

OAuth
    - express OAuth.

------

Outros problemas:

- não da para entender bem o fluxo do Mentoria;
- não da para entender como as issues se conectam.
   
-----

## Ações que iremos tomar para a saída da plataforma.

##

    - fluxograma (escrever um post exlpicando isso / William);
    - fechar os wireframes (Aline);
    - botar a arte em cima dos wireframes (Aline);
    - definir os contratos das API's (Rogerio / SWAGGER);
    - centralizar em uma doc nossa arquitetura (Luiz e Rogerio vão pegar pra fazer); e
    - como centralizar as informações?? - ficou definido a criação de uma Wiki (criar o repositório plataforma / William).

##

    - Implementar o Circle CI no Hades (Luiz);
    - Colocar lint hades (Luiz) - TENTAR fazer melhor; e
    - Git Huski / front também (Luiz e David @GesrobDavid).

----

    - vídeo para explicar o Mentoria (quebrar o vídeo em sessões, cada sessão pode ser gravada por uma pessoa, quebrar em pequenos vídeos);
    - issues pedindo os vídeos por sessão.

----

    - escrever issues bem descritivas;
    - começar o ano 2018 trabalhando nisso;
    - pair programming;
    - live para falar sobre isso;
    - documentar melhor TUDO; e
    - PULL_REQUEST_TEMPLATE (William).

##

    - gravar um vídeo curto explicando o que é o Training Center (Aline); e
    - live sobre o Mentoria.
